【裁判字號】    90,苗小,241
【裁判日期】    901003
【裁判案由】    返還消費借貸款
【裁判全文】
臺灣苗栗地方法院小額民事判決  九十年度苗小字第二四一號
    原      告  新竹國際商業銀行股份有限公司
    法定代理人  乙○○
    訴訟代理人  李美珍
    被      告  丙○○
                甲○○
右當事人間請求返還消費借貸款事件，本院判決如左：
    主      文
被告應連帶給付原告新臺幣柒萬陸仟伍佰捌拾柒元，及其中新臺幣柒萬參仟伍佰零肆
元部分自民國八十九年十月一日起至清償日止，按日息萬分之五．四計算之利息，暨
逾期在六個月以內部分，按上開利息百分之十，超過六個月以上部分，按上開利率百
分之二十計算之違約金。
訴訟費用新台幣貳佰零肆元由被告連帶負擔。
本判決得假執行。
    事實及理由
一、原告聲明：求為判決如主文所示。
二、事實摘要：
    原告起訴主張被告丙○○於八十四年九月十四日邀同被告甲○○擔任連帶保證人
    ，與原告簽訂信用卡使用契約申請核發信用卡，依信用卡約定條款規定，被告丙
    ○○得憑信用卡於特約商店簽帳消費，惟應於各該記帳消費月份繳款通知單所定
    之繳款截止日向原告清償，逾期應按日息萬分之五．四計算遲延利息，另約定被
    告丙○○若有延遲繳款或其他違約情事者即喪失期限利益視為全部到期，除得依
    前開約定利率計付遲延利息外，並逾期在六個月以內部分，按前開約定利率加計
    百分之十，逾期超過六個月以上部分，按前開約定利率百分二十計付違約金。詎
    被告丙○○持卡消費後竟未依約繳納消費款，迄今共積欠原告消費款新臺幣（下
    同）七萬三千五百零四元，遲延利息三千零八十三元，合計共七萬六千五百八十
    七元尚未清償，屢經催討仍未獲置理，爰依信用卡契約及連帶保證之法律關係，
    訴請被告連帶給付上開積欠金額及按約定利率計算之利息與違約金。而被告則以
    其等對於原告主張之事實，及尚積欠消費款及利息等情均不爭執，惟其等目前經
    濟困難，實無力清償等語，資為抗辯。
三、法院判斷：
(一)查本件原告主張之前開事實，業據其提出與所述相符之信用卡申請書、信用卡約
    定條款、信用卡應收帳款收回明細表、信用卡帳單明細表等件為證，且為被告所
    不爭執，自堪信原告之主張為真實。
(二)從而，原告依信用卡契約及連帶保證之法律關係，訴請被告連帶給付積欠之消費
    款項及自遲延清償日起，按約定利率計算之利息與違約金，於法自無不合，所訴
    應予准許。
(三)本件屬小額訴訟，爰依民事訴訟法第四百三十六條之二十之規定，應依職權宣告
    假執行。
據上論結，本件原告之訴為有理由，依民事訴訟法第四百三十六條之二十三、第四百
三十六條第二項、第八十五條第二項、第四百三十六條之二十，判決如主文。
中      華      民      國    九十      年      十      月     廿三     日
                                  臺灣苗栗地方法院苗栗簡易庭
~B法      官  高  敏  俐
右為正本係照原本作成。
如對本判決上訴，須於判決送達後廿日內向本院提出上訴狀。
~B法院書記官  陳  蕙  楠
中      華      民      國    九十      年      十      月     廿三     日


司法院資訊處製作；財團法人民間司法改革基金會備份。
